---
title: "Ansökan om etikprövning för studie III"
date: "2021-04-06"
draft: false
runningheader: "Ansökan om etikprövning för studie III"
subtitle: "Bilaga 6: Enkäter och info till deltagare i projektet" # only for html output
author: "JF, OJ, MG"
output:
  word_document
bibliography: library.bib
link-citations: yes
---

```{r setup, include=FALSE}
library(tufte)
# invalidate cache when the tufte version changes
knitr::opts_chunk$set(cache.extra = packageVersion('tufte'))
options(htmltools.dir.version = FALSE)
```

```{r, include=FALSE}
options(tinytex.verbose = TRUE)
```

---

# Förenkäten

*I denna enkät finns frågor om din syn på att delta i massexperimentet Bostadsförsöket samt frågor om din kunskap om eller erfarenhet av forskning, tillgänglighet, osv*.

*Inga svar är rätt eller fel utan vi är intresserade av din uppfattning kring dessa frågor.*

## Förkunskaper om Bostadsförsöket 2021

1. Vilket av följande påståenden stämmer bäst överens med vad du vet i dag om Bostadsförsöket:
  
   + Det enda jag vet om Bostadsförsöket är det som jag läste precis i mejlet.
   + Jag kände till Bostadsförsöket sedan tidigare eftersom… (flera svar möjliga)
     - Vi har diskuterat det i min förening. 
     - Jag har läst/hört om det i media. 
     - Jag har själv varit inne på Bostadsförsökets hemsida.
     - Annat.. (fritext) 

## Intresse att delta i Bostadsförsöket 

2. Har du för avsikt att delta i Bostadsförsöket? 
  
   + Ja
   + Nej
   + Vet inte/ Har inte bestämt mig

*Om "Ja", hoppa till fråga 4.*

3. Vad är anledningen/anledningarna till att du tvekar eller inte avser delta
  
   + Jag har svårt att se vad det skulle ge mig eller vad min insats skulle bidra med.
   + Jag vet inte om jag har tid att delta.
   + Jag vet inte om jag har kapacitet att klara av det.
   + Annat, nämligen (fritext)
  
## Tidigare erfarenhet av att delta i forskning 

4. Har du tidigare erfarenheter av att delta i ett forskningsprojekt? (Du kan bocka för flera alternativ)
  
   + Nej.
   + Ja, jag har besvarat minst en enkät.
   + Ja, jag har deltagit i minst en telefonintervju.
   + Ja, jag har besökt ett forskningscentrum för att göra tester (t.ex. ta blodprov på ett sjukhus).
   + Ja, jag har varit med och samlat in data (t.ex. rapporterat in fåglar vid årlig inventering).
   + Ja, jag har bedrivit forskning i mitt tidigare arbete.
   + Ja, jag har skrivit och publicerat forskning i vetenskapliga tidskrifter.
   + Annat, fritext 

5. Hur intresserad är du av forskning? (Inte alls intresserad - Mycket intresserad)

6. Vad ser du för möjliga motiv till att som privatperson/samhällsmedborgare delta som medforskare i ett massexperiment som Bostadsförsöket?
  
   + Jag ser följande motiv... [Fritext]
   + Vet inte 
  
## Uppfattning av tillgänglighet i din bostad

7. Upplever/Uppfattar du att tillgängligheten i din bostad är bättre eller sämre än genomsnittsbostaden? 
  
   a) Bättre än genomsnittet
   b) Som genomsnittet
   c) Sämre än genomsnittet
   d) Vet ej 

*Om d) hoppa till fråga 9.*  

8. Vad anser du det är som gör tillgängligheten i din bostad bättre/samma/sämre än genomsnittet? (fritextsvar)

## Synen på möjligheten till eventuella tillgänglighetsåtgärder

9. Upplever du att du skulle kunna göra någon åtgärd för att nå bättre tillgängligheten i ditt boende? 

   + Ja 
   + Nej
   + Vet inte 

*Om "Ja" hoppa till fråga 11.* <br>
*Om "Vet inte" hoppa till fråga 15.*
  
10. Beror det på att du uppfattar ditt boendet som tillräckligt tillgängligt, eller på att du inte anser det möjligt/realistiskt att förbättra de tillgänglighetsbrister som bostaden eventuellt har?

    a) Bostaden är tillräckligt tillgänglig som den är.
    b) Jag anser det inte möjligt/realistiskt att åtgärda de tillgänglighetsbrister som bostaden har.

*Om a) hoppa till fråga 15.*
*Om b) hoppa till fråga 13.*


11. Vilken/vilka typ av åtgärd/er skulle du kunna vidta? (fritextsvar)
12. Finns det någon ytterligare åtgärd som skulle förbättra tillgängheten i din bostad men som du inte ser som realistisk eller möjlig att genomföra?

    + Ja
    + Nej
    + Vet inte
      
*Om "Nej" hoppa till fråga 17.*
*Om "Vet inte" hoppa till fråga 17.*
          
13. Vilken/vilka typ av åtgärd/er handlar det om? [Fritext]
14. Vad är det som gör att du anser att det inte är möjligt/ realistiskt att åtgärda denna/dessa tillgänglighetsbrist/er? [Flera alternativ möjliga]

    + Vet inte vem jag ska kontakta för att åtgärda det.
    + Får eller tror mig inte få gehör för mina åtgärdsförslag av fastighetsägare eller bostadsrättsförening.
    + Har inte ekonomiska resurser för att åtgärda det.
    + Jag är för känslomässigt bunden till bostadens nuvarande utformning för att åtgärda det.
    + Annat skäl, nämligen... (fritext)

15. Anser du att din bostad är lämplig att bo i för en person som använder rollator inomhus?

    + Ja
    + Nej 
    + Vet inte

*Om "Ja" hoppa till fråga 17.*
*Om "Vet inte" hoppa till fråga 17.*


16. Varför anser du inte det? (Fritext) 

*Eftersom Bostadsförsöket innebär ett användande av surfplatta eller smartphone ansluten till internet  så är vi intresserade av din vana och attityd till denna sortens  digital teknik*.

## Tillgång till internet och vana av surfplatta och/eller mobil

17. Har du tillgång till internet i hemmet? (Ja; Nej)
18. Hur ofta under de senaste tre månaderna har du använt en smartphone eller surfplatta? (Dagligen; Flera gånger i veckan: Någon gång i veckan; Någon gång i månaden; Någon enstaka gång; Aldrig; Vet ej) 
19. Hur kunnig anser du dig vara när det gäller användning av en smartphone eller surfplatta? (Inte alls kunnig, inte särskilt kunnig, ganska kunnig eller mycket kunnig)

## Demografi

20. Vilket år är du född?:
21. Vad identifierar du dig som? 

    + Man
    + Kvinna
    + Icke-binär
    + Vill ej uppge

22. Vilken är din högsta avslutade utbildning? 

    + Grundskola (folkskola/flickskola/realskola)
    + Gymnasium (folkhögskola)
    + Eftergymnasial utbildning, mindre än tre år (yrkeshögskola/kvalificerad yrkesutbildning) 
    + Eftergymnasial utbildning, tre år eller mer/
    + Vill ej uppge

## Information om nuvarande bostad

23. Vilken typ av bostad har du?

    + (Villa/Radhus/Lägenhet/Servicelägenhet/Särskilt boende/Fritidsboende/Gård/Övrigt/Vill ej uppge)

24. Vilket är ditt postnummer? 

    + [Fritext]
    + Vill ej uppge

25. Bor du i… 

    + Hyresrätt
    + Bostadsrätt
    + Annan boendeform
    + Vill ej uppge  

26. Hur många personer är ni i ditt hushåll?: 

    + 1
    + 2
    + 3
    + 4
    + Annat, antal, [Fritext]

27. Hur länge har du bott i din nuvarande bostad? [Fyll i siffra [...] år] 

*Eftersom enkäten berör forskning om … handlar frågorna XX-XX om ditt hälsotillstånd. Dina svar på hälsofrågorna kommer att ge forskarna ökade möjligheter att göra gruppjämförelser*.

## Frågor relaterade till hälsa och funktionella begränsningar

28. I allmänhet skulle du säga att din hälsa är (markera ett av alternativen): (Dålig/Någorlunda/God/Mycket god/Utmärkt)

29. Använder någon i hushållet regelbundet rollator eller rullstol?

    + Nej
    + Ja, både inom- och utomhus
    + Ja, endast inomhus
    + Ja, endast utomhus  

30. Erhåller någon i hushållet hemtjänst från kommunen eller annan motsvarande aktör (Ja/Nej/Vet inte)

## Etnicitet/ Kulturell bakgrund

31. Hur länge har du bott i Sverige? 

    a) Sedan jag föddes
    b) Sedan jag var barn el. ungdom
    c) Sedan jag var 18 år eller äldre
    d) Vill ej uppge

*Om a) hoppa till fråga 33.*

32. I vilket land är du född: (Finland/Irak/Iran/f.d. Jugoslavien/Polen/Tyskland/Chile/Grekland/Annat..ange vilket/ Vill ej uppge/ Vet ej)

## Ekonomi

33. Hur stor är hushållet inkomst varje månad efter skatt? (inkluderar alla medlemmar i hushållet samt både lön, pension, privat pensionsförsäkring, bidrag mm) 

    + 12 500 eller under, 
    + 12 501-17 000 
    + 17 001-21 500 
    + 21 501-25 000 
    + 25 501 och uppåt
    + Vill ej ange
  
## Kunskap om/ erfarenhet av tillgänglighet i bostäder

*Eftersom ett av syftena med Bostadsförsöket är att öka kunskapen och medvetenheten om tillgänglighet i bostadsmiljöer kommer här några frågor om din kunskap och dina erfarenheter av tillgänglighet i bostäder. Det kommer också ett antal frågor om din uppfattning av tillgängligheten i din bostad*.

34. Jag har i mitt tidigare yrke arbetat med frågor som rör design och byggande av bostäder (Ja; Nej; Vet inte)
35. Jag har under min fritid engagerat mig i frågor som rör planering, utformning och/eller byggande av bostäder. (Obs: gäller inte renovering av egna bostaden) (Ja; Nej; Vet inte) 

---

# Efterenkäten

## Deltagande i Bostadsförsöket

1. När det gäller ditt eventuella deltagande i massexperimentet Bostadsförsöket 2021? Vilket påstående stämmer bäst in på dig?
  
   a) Jag laddade ner appen, men genomförde inga mätningar.
   b) Jag påbörjade mätningarna med appen men slutförde inte alla frågor i appen.
   c) Jag genomförde samtliga mätningar med appen.
   d) Jag deltog inte.

*Om a) eller b), hoppa till fråga 3*.
*Om c) hoppa till fråga 4.*
*Om d), gå till fråga 2, därefter "Tack för din medverkan!"*.

2. Vad var orsaken till att du inte deltog? (flera svarsalternativ möjliga)

   + Bristande intresse.
   + Jag hade inte tid.
   + Jag ansåg uppgiften alltför komplicerad.
   + Annat, nämligen (fritext)  
  
3. Vad var orsaken till att du inte slutförde mätningarna? (Flera svarsalternativ möjliga)

   + Bristande intresse.
   + Jag hade inte tid att göra samtliga mätningarna.
   + Jag klarade inte av att göra samtliga mätningar för det var för komplicerat.
   + Annat, nämligen (fritext)
 
4. Genomförde du mätningarna av bostaden själv eller tillsammans med någon/några? 

   + Jag genomförde dem själv.
   + Jag genomförde dem tillsammans med någon/några.
  
5. Genomförde du mätningarna av bostaden vid ett eller flera tillfällen? 

   + Vid ett enda tillfälle.
   + Vid flera tillfällen.

6. På vilken apparat/enhet installerade och använde du appen?
   
   + Iphone
   + Ipad
   + Android-telefon
   + Android-surfplatta
   + Annat
   + Vet ej
   
7. Ungefär hur lång tid lade du på att genomföra mätningarna?..[Fritext].

8. Hur lätt eller svårt upplevde du det att genomföra mätningarna?

   + Mycket svårt
   + Ganska svårt
   + Varken lätt eller svårt
   + Ganska lätt
   + Mycket lätt  
  
9. Tog du del av någon information om det praktiska genomförandet av Bostadsförsöket inför innan du började att mäta? Markera vilka påståenden stämmer bäst in på dig? [OBS, du kan välja flera påståenden.]

   + Jag läste de instruktioner som angavs i själva appen innan jag började mäta.
   + Jag tog del av den skriftliga manual som fanns på Bostadsförsökets hemsida innan jag började mäta. 
   + Jag tittade på de videoinstruktioner som fanns på Bostadsförsökets hemsida innan jag började mäta.
   + Jag fick information om det praktiska genomförandet av Bostadsförsöket på annat sätt innan jag började mäta, nämligen...(Fritext)
   + Inget av ovanstående stämmer in på mig.

10. Som medforskare i Bostadsförsöket 2021 kunde man ta del av resultaten av sina mätningar på ett antal sätt. Markera de påstående som stämmer för dig. [OBS, du kan välja flera påståenden.]

   + Efter mätningen skrev jag själv eller med stöd av en annan person in min mejladress och fick resultatet skickat till mig via mail. 
   + Efter mätningen gick jag själv eller med stöd av en annan person in på Bostadsförsökets hemsida där data från alla mätningar sammanställts.
   + Efter mätningen gick jag själv eller med stöd av en annan person in på Bostadsförsökets hemsida och provade att filtrera fram data för min eller andra kommuner.
   + Jag tog del av resultatet på annat sätt, nämligen...[fritext]
   + Inget av ovanstående stämmer in på mig.
  
## Uppfattning av tillgänglighet i din bostad
11. Upplever/Uppfattar du att tillgängligheten i din bostad är bättre eller sämre än genomsnittsbostaden? 

    a) Bättre än genomsnittet
    b) Som genomsnittet
    c) Sämre än genomsnittet
    d) Vet ej 

*Om d) hoppa till fråga 13.*  


12. Vad anser du det är som gör tillgängligheten i din bostad bättre/samma/sämre än genomsnittet? (fritextsvar)

## Synen på möjligheten till eventuella tillgänglighetsåtgärder

13. Upplever du att du skulle kunna göra någon åtgärd för att nå bättre tillgängligheten i ditt boende? 

    + Ja 
    + Nej
    + Vet inte 

*Om "Ja" hoppa till fråga 15.*
*Om "Vet inte" hoppa till fråga 19.*
  
14. Beror det på att du uppfattar ditt boendet som tillräckligt tillgängligt, eller på att du inte anser det möjligt/realistiskt att förbättra de tillgänglighetsbrister som bostaden eventuellt har?

    a) Bostaden är tillräckligt tillgänglig som den är.
    b) Jag anser det inte möjligt/realistiskt att åtgärda de tillgänglighetsbrister som bostaden har.

*Om a) hoppa till fråga 19.*
*Om b) hoppa till fråga 17.*

15. Vilken/vilka typ av åtgärd/er skulle du kunna vidta? (fritextsvar)
16. Finns det någon ytterligare åtgärd som skulle förbättra tillgängheten i din bostad men som du inte ser som realistisk eller möjlig att genomföra?

    + Ja
    + Nej
    + Vet inte
      
*Om "Nej" hoppa till fråga 19.*
*Om "Vet inte" hoppa till fråga 19.*
          
17. Vilken/vilka typ av åtgärd/er handlar det om? [Fritext]
18. Vad är det som gör att du anser att det inte är möjligt/ realistiskt att åtgärda denna/dessa tillgänglighetsbrist/er? [Flera alternativ möjliga]

    + Vet inte vem jag ska kontakta för att åtgärda det.
    + Får eller tror mig inte få gehör för mina åtgärdsförslag av fastighetsägare eller bostadsrättsförening.
    + Har inte ekonomiska resurser för att åtgärda det.
    + Jag är för känslomässigt bunden till bostadens nuvarande utformning för att åtgärda det.
    + Annat skäl, nämligen... (fritext)

19. Anser du att din bostad är lämplig att bo i för en person som använder rollator inomhus?

    + Ja
    + Nej 
    + Vet inte
  
*Om "Ja" hoppa till fråga 21.*
*Om "Vet inte" hoppa till fråga 21.*

20. Varför anser du inte det... (Fritext) 

## Om att delta i bostadsförsöket

21. Hur skulle du kortfattat beskriva din upplevelse av att vara medforskare i Bostadsförsöket? Nämn gärna vad du eventuellt lärde dig och vad som du tycker var bra respektive mindre bra. [Fritext]

## Underlättande och kommunikation
22. Skulle du ha velat haft mer dialog med forskarna i Bostadsförsöket under genomförandet? (Ja/Nej/Vet inte)

*Om "Nej" hoppa till fråga 24.*
*Om "Vet inte" hoppa till fråga 24.*
 
23. Vilken typ av frågor eller synpunkter hade du då i så fall velat framföra till/diskutera med forskarna? 

    + Jag hade velat framföra/diskutera... (fritext)  
    + Vet inte
  
### Motivation och engagemang

24. Hur intresserad är du av forskning? (Inte alls intresserad - Mycket intresserad)

25. Vad ser du för möjliga motiv till att som privatperson/samhällsmedborgare delta som medforskare i ett massexperiment som Bostadsförsöket?

    + Jag ser följande motiv... [Fritext]
    + Vet inte 
  
26. Är du motiverad att delta i liknande forskningsaktiviteter framöver? (j/n/vet inte)

### Övrigt

27. Har du någon ytterligare kommentar till de som utformat Bostadsförsöket och/eller denna enkät?

    + Ja. (Fritext)
    + Nej.