---
title: "Bostadsförsöket - en utvärdering"
date: "2021-03-05"
draft: false
runningheader: "Forskningsplan för studie III" # only for pdf output
subtitle: "Äldre medforskares syn på att delta i ett massexperiment om tillgänglighet i bostäder " # only for html output
author: "Joakim Frögren"
output:
  word_document
bibliography: library.bib
link-citations: yes
---

```{r setup, include=FALSE}
library(tufte)
# invalidate cache when the tufte version changes
knitr::opts_chunk$set(cache.extra = packageVersion('tufte'))
options(htmltools.dir.version = FALSE)
```

```{r, include=FALSE}
options(tinytex.verbose = TRUE)
```

---

# Titel
Bostadsförsöket - en utvärdering


# Syfte och vetenskapliga frågeställningar (1-2 meningar)
Det övergripande syftet är att undersöka svenska seniorers syn på att vara medforskare i ett nationellt så kallat 'massexperiment' om tillgänglighet i bostäder. Mer ingående handlar studien om att undersöka vilket intresse och engagemang som finns hos denna grupp för att medverka i forskning på detta sätt; vilken kapacitet äldre medborgare tillskriver sig själva och uppvisar när det gäller att utföra de uppgifter som ingår, samt vad de anser att detta engagemang kan ge dem i form av t.ex. utökad kunskap om forskning, tillgänglighet i bostäder och digital teknik. Avsikten med studien är ytterst att främja äldre personers medverkan i forskning om åldrande och hälsa.

# Områdesöversikt

## Aktuellt projekt (250-300 ord)
Bostadsförsöket är ForskarFredags massexperiment 2021 och arrangeras av föreningen Vetenskap & Allmänhet i samarbete med forskare vid Centre for Ageing and Supportive Environments (CASE) vid Lunds universitet. Projektet syftar till att engagera skolungdomar, lärare och seniorer till att vara medforskare genom att mäta tillgängligheten i den egna bostaden med hjälp av tumstock (eller måttband) och en app på mobilen (eller surfplattan). 

Årets massexperiment motiveras av att det idag saknas giltiga och tillförlitliga data om tillgängligheten i det svenska bostadsbeståndet på nationell nivå. De försök till inventeringar som gjorts på kommunal nivå är sinsemellan olika och därför kan data inte jämföras. De nationella register som finns (Lägenhetsregistret, Fastighetsregistret) har inga detaljerade uppgifter om förekomsten av miljöhinder. Det finns ett flertal stora longitudinella forskningsprojekt om åldrandet, i Sverige och internationellt, men de databaser som skapats innehåller inga detaljerade data om bostäders tillgänglighet. 

Tillgänglighet är bara en – men viktig – pusselbit i det komplexa samspelet mellan den åldrande individen och miljön, men utgör dock en första och basal förutsättning för att människor som åldras med funktionsnedsättning ska kunna bo kvar i ”vanliga” bostäder. Bostadsförsöket utgör således en unik möjlighet att under en kort tidsperiod erhålla en stor mängd data kring tillgänglighetsförhållanden i det svenska bostadsbeståndet. 

Utöver en unik möjlighet till masiv datainsamling erbjuder projektet även möjligheten att undersöka hur deltagare uppfattar att delta i forskning på detta sätt. Kunskap om äldre personers syn på att delta i ett massexperiment kan användas för en utökad förståelse för vad som krävs för att främja äldre personers medverkan i forskning om åldrande och hälsa mer generellt. Kommunikation och översättning av kunskap är centralt i projektet, med målet att uppnå största möjliga synlighet och användning i resultaten kommer sådana aktiviteter att omfatta vetenskapliga, samhälleliga, politiska och praktiska aspekter.  

## Bakgrund (200-250 ord)

Forskning saknas om seniorers deltagande i massexperiment. Trots att citizen science eller medborgarforskning förekommit allt flitigare i forskningslitteraturen inom åldrande och hälsa de senaste decennierna, adresseras sällan specifikt massexperiment som metod. Massexperiment har en stor potential inte minst eftersom metoden möjliggör datainsamling av en storleksordning som professionella forskare har svårt att själva uppbåda. Involverandet av äldre personer spelar en betydelsefull roll inom forskningen om åldrande och hälsa genom den kunskap och erfarenhet de besitter om att åldras och hur åldrandet relaterar till hälsa  (ref). Flera studier handlar om hur en bredare allmänhet engageras i massexperiment. Få studier uppmärksammar specifikt äldre personer massexperiment (ref). Därför kommer vi att studera seniorers syn på att delta i forskning på detta sätt ur ett brett, explorativt perspektiv som omfattar såväl vilket intresse och engagemang för detta slags deltagande, kapacitet för detta åtagande samt vad seniorer anser att de får ut av det. 

## Projektbeskrivning

### Design (60-70 ord)
Den aktuella studien har en kvantitativ design med data insamlad via en enkät med grupper utvalda utefter kriterium att de är 67 år eller äldre samt har en varierande boendeform.

### Rekrytering och urval (250 ord)
Deltagarna kommer att väljas efter att de är 67 år eller äldre samt har en variead boendeform. Åldersgruppen stratifieras på kön. Baserat på tidigare erfarenheter av enkätstudier genomförda i Sverige förväntar vi oss en svarsfrekvens på 50-60% (Ryan et al. 2016). Mot denna bakgrund och för att ha ett tillräckligt populationsunderlag kommer vi att använda [beskriv] strategin]. Rekrytering av deltagare ur detta underlag kommer att ske till att X personer i tills dess att X personer med bostadsform Y och Z personer med bostadsform Q har besvarat enkäten. Deltagarna kommer att inkluderas efter informerat samtycke, i enlighet med bilaga (nr X). Samtliga deltagare kommer att tilldelas ett löpnummer.

### Procedur/genomförande (400-500 ord)
För studiens syfte har en enkät utformats av forskargruppen (Bilaga X), baserad på befintlig forskningslitteratur. Enkäten kommer ordagrant att omvandlas till ett webbformulär för att kunna besvaras online. Formuläret kommer att publiceras på säker webbplats i enlighet med General Data Protection Regulation.
Innan den fullständiga datainsamlingen påbörjas kommer forskargruppen genomföra en pilotstudie med X deltagare. Pilotstudien kommer att genomföras med X personer ur CASE brukarråd som anses utgöra ett urval av den internetanvändande gruppen personer 60 år och äldre i Sverige. Eventuell revidering av enkät genomförs av forskargruppen innan den fullständiga datainsamlingen påbörjas. 

Deltagarna kommer att kontaktas av X genom e-post/brev, för informerat samtycke enligt bilaga X. I brevet hänvisas till en webbversion av enkäten och deltagarna tilldelas unika inloggningsuppgifter.

En första påminnelse skickas mejlledes till deltagarna efter [x] vecka/veckor, tillsammans med informationsbrev (Bilaga X), hänvisning till webbenkät och inloggningsuppgifter. Om svar uteblir från deltagare kommer efter 2-3 veckor en påminnelse om att besvara webbenkäten att gå ut.

Kvalitetskontroll för att säkerställa att frågorna inte missförstås, att data överensstämmer med deltagarnas svar och är korrekt, fullständigt samt logiskt registrerade i databasen, genomförs av X. Eventuella ändringar som behöver göras för att säkerställa detta kommuniceras med forskargruppen. Datainsamlingen kommer även att göras tillgänglig för monitorering av forskare från forskargruppen enligt följande: när [x%]  enkäterna besvarats granskas data för att identifiera eventuella systematiska fel i datainsamlingen.

### Analys (1-2 meningar)
Data kommer att analyseras med vedertagna metoder samt med hänsyn till typ av data (kvalitativ respektive kvantitativ, normalfördelning, etc.) inklusive skalnivå.

### Hantering av insamlad data (250 ord)
Ett krypterat system kommer att användas i samband med datainsamlingen för att garantera att de uppgifter som deltagarna lämnar i enkäten hanteras konfidentiellt i enlighet med GDPR. Forskargruppens datahanteringsansvarig, dr. X, kommer att avidentifiera deltagarnas svar på enkätfrågorna så att övriga artikelförfattare inte får tillgång till identifierande uppgifter såsom namn, personnummer eller adress. Ålder samt postnummer för hemadress kommer dock att ingå i databasen för att kunna iaktta eventuell betydelse av ålder eller bostadsort för resultaten. När resultaten rapporteras kommer således inga enskilda individer kunna identifieras.

Data kommer att lagras i avidentifierat skick vid i en databas som endast forskare som är involverade i projektet har åtkomst till. För att skydda data i projektet mot obehörig åtkomst kommer plattformen LUSEC vid, Medicinska fakulteten, Lunds universitet att användas. I LUSEC har data stark kryptering och är endast åtkomliga efter tvåfaktorautentisering och selektiv behörighetskontroll. [Person X]  kommer på delegation av projektansvarig (professor Susanne Iwarsson) att administrera vilka forskare som ges behörighet att komma åt data i LUSEC.
Materialet kommer att arkiveras under 10 år. Ingen journalföring förekommer eftersom projektet inte har någon koppling till hälso- och sjukvårdsinsatser.

### Redogörelser för tidigare erfarenheter av vald metod (60-70 ord)
Genomförande av enkätstudier är vanligt förekommande inom medicinsk- och hälsovetenskaplig forskning och anses inte medföra några egentliga risker för de som medverkar. Projektet drivs av seniora forskare (SI, MG) med lång erfarenhet av forskning som bygger på frågeformulär och självskattningsinstrument som resulterat i ett stort antal originalartiklar publicerade i välrenommerade internationella tidskrifter.

### Forskningsetiska överväganden (200 ord)
Potentiella deltagare kommer att erhålla muntlig information om studien och ge sitt informerade samtycke i samband med datainsamlingen genom att besvara enkäten. Det finns även möjlighet att kontakta forskarna för ytterligare information inför informerat samtycke. Information lämnas om att allt deltagande i studien är frivilligt och att det finns möjlighet att när som helst avbryta sitt deltagande.  Studien bedöms inte innebära någon risk för skada eller obehag för deltagarna. Enkäten beräknas ta 10-15 minuter att besvara, vilket anses vara en rimlig tid som inte kommer att belasta deltagarna nämnvärt. Deltagarna kommer att informeras om att de när som helst kan avbryta eller välja att inte svara på specifika frågor utan att uppge någon anledning. Deltagandet förväntas inte att innebära några för- eller nackdelar för den enskilde individen. Alla resultat kommer att redovisas i avidentifierat skick så att inga resultat kommer att kunna knytas till enskilda individer.

Resultaten kommer att ingå i en doktorsavhandling och spridas till andra forskare vid vetenskapliga konferenser och publicering i välrenommerade internationella vetenskapliga tidskrifter. Projektet är finansierat av X och deras krav på open access kommer att efterlevas. Vetenskaplig publicering förväntas ske under 2021-2022. Resultaten kommer även att kommuniceras populärvetenskapligt.

### Studiens betydelse (250-300 ord)

Forskning saknas om [fenomenet i fråga]. Få studier har övergripande fokuserat på åldrande och [x] med särskild uppmärksamhet på [y] och [z]. Genom ökad kunskap om [x] kan samhället [eller annan instans/aktör] på ett bättre sätt möta [y]:s faktiska behov.
Ökad kunskap om [x]:s attityder och erfarenheter, behov och önskemål kommer att få betydelse för [y]
Denna studie utgör det tredje steget i ett större projekt som syftar till att z... och utgör en viktig grund för att studera området ur ett bredare befolkningsperspektiv.
Att förstå x och dess betydelse för y bidrar till projektets samhällsrelevans liksom till potentialen för gränsöverskridande forskning inom detta område.
Vi kommer också att rapportera om det finns några könsskillnader som är värda att uppmärksamma.
Resultaten kan bidra till utvecklingen av hälsofrämjande och förebyggande insatser på individ, grupp och samhällsnivå.
Studien kan ligga till grund för utbildning av yrkesgrupper inom hälso- och sjukvård och socialtjänst, inklusive utveckling av insatser i hemmet för att stödja aktivt och hälsosamt åldrande.

Kommunikation och översättning av kunskap är centralt i projektet. Med målet att uppnå största möjliga synlighet och användning av resultaten kommer sådana aktiviteter att omfatta vetenskapliga, samhälleliga, politiska och praktiska aspekter.

### Tidplan

#### Rekrytering av deltagare
Rekrytering av deltagare kommer att ske med start...

#### Genomförandet av studien

##### Förenkäten
Förenkäten kommer att skickas ut till de föreningar som anmält sitt intresse för att delta under andra halvan av augusti 2021

##### Efterenkäten
Efterenkäten kommer att skickas ut till de föreningar som anmält sitt intresse för att delta under första halvan av oktober 2021

#### Analys 
Analys av materialet kommer att påbörjas under andra halvan av oktober 2021


# Enkäten 

## Titel
Bostadsförsöket - en utvärdering

## Brevets formulering

Hej,

Vill du delta i en utvärderingsstudie om Bostadsförsöket?
I detta brev får du information om utvärderingsstudien och vad det innebär att delta. [3-4 meningar om rationale]
Tanken med forskningsprojektet X är att utveckla ny kunskap om...
I forskningsprojektet vill vi även undersöka X. [1-2 förklarande meningar]. Utifrån dina och andra deltagares svar vill vi utveckla ny kunskap om hur...


### Hur går studien till?
Om du väljer att delta kommer du att få besvara en webbenkät som det tar ungefär 10-15 minuter att besvara. Enkäten skickas ut till cirka [antal] personer som är..[urvalskriterie].

### Vad händer med mina uppgifter?
Datainsamlingen genomförs av forskare inom Centre for Ageing and Supportive Environments (CASE) vid Lunds universitet. Våra kontaktuppgifter hittar du längst ner i detta brev.

X har fått dina adressuppgifter genom [beskriv hur] från X:s adressregister. Dina svar i enkäten lagras på ett säker sätt av [beskriv av vem]. X kommer dock inte att behålla något av materialet, utan överlämna dina enkätsvar avidentifierade, det vill säga utan ditt namn, personnummer eller adress, till forskarna. Dina svar kommer bara att användas av forskare för att besvara studiens syfte. Materialet kommer att arkiveras i tio år och i enlighet med EU:s dataskyddsförordning, General Data Protection Regulation (GDPR), i en säker portal som bara projektets forskare har tillgång till.

### Hur får jag information om resultatet av studien?
Resultatet kommer att presenteras på gruppnivå i vetenskapliga och populärvetenskapliga sammanhang. Ingen utomstående kan komma att identifiera dig. Studien kommer också att ingå i en doktorsavhandling.

### Deltagandet är frivilligt
Ditt deltagande i studien är helt frivilligt och innebär inget ytterligare åtagande. Du kan också avstå från att besvara enstaka frågor och kan när som helst avbryta ditt deltagande. Om du väljer att delta så är nästa steg att fylla i enkäten som du når via länken nedan. Om du inte vill delta behöver du inte göra något, men en första och en andra påminnelse kommer att skickas per [mail/brev] till personer som inte besvarat enkäten.
Du kan besvara enkäten via nedanstående länk som du skriver in i webbläsaren på din dator eller surfplatta.

Länk: https://sifologin.tns-sifo.se
Användarnamn: [här anges ett användarnamn som är unikt för varje deltagare]
Lösenord: [här anges ett lösenord som är unikt för varje deltagare]

### Om du undrar något
Har du några frågor om undersökningen är du välkommen att kontakta forskare vid Lunds universitet:Anna Andersson: via telefon [telefonnummer], eller e-post [e-postadress].

### Ansvarig för studien
Forskningshuvudman är Institutionen för hälsovetenskaper, Medicinska fakulteten vid Lunds universitet. Samtliga forskare i denna studie är verksamma där.  Vetenskapligt ansvarig forskare för studien är: 

Susanne Iwarsson, professor i gerontologi  
Telefon: 046-222 19 40  
E-post: <susanne.iwarsson@med.lu.se>


## Enkät  för Bostadsförsöket - en utvärdering
I denna enkät finns frågor om [en mening om innehåll]. Inga svar är rätt eller fel utan vi är intresserade av din uppfattning kring dessa frågor.

### Process och genomförbarhet: Involvering och support

#### Målgruppsinriktning

- Hur väl skulle du säga att arrangörerna av detta evenemang har lyckats kommunicera/ förklara detta projekt på ett tillräckligt tydligt sätt för dig? (Mycket väl - Inte alls väl)
- Om du inte är nöjd med denna kommunikation, vad kunde ha gjorts annorlunda för att förbättra den? Fler alternativ är möjliga (a) Använt andra kommunikationskanaler; b) Formulerat innehållet annorlunda; c) Kommunicerat mer frekvent; d) Annat, nämligen...)
- I vilken utsträckning är 'Bostadsförsöket' ett projekt som väcker engagemang hos dig? (I mycket hög grad - I väldigt liten grad)
- Om inte 'Bostadsförsöket' väcker så stort engagemang hos dig, vad beror det på? (a) Ämnet som sådant intresserar mig inte tillräckligt b) Projektet såsom det är utformat är inte tillräckligt intressant c) Jag har inte tid eller ork att engagera mig i det d) Annat, nämligen...
  
#### Intensitetsgrad

- Skulle du ha velat delta i fler faser av detta projekt, t.ex. i planeringen av Bostadsförsöket? (Ja / Nej / Jag vet inte)
-  Om ja, varför? Flera svar möjliga (a) För att på så vis lära mig mer om hur man bedriver forskning? b) För att lära mig mer om tillgänglighet i bostäder c) För att lära mig mer om teknik, t.ex. utveckling av appar)
- Om nej, varför inte? Flera svar möjliga (a) Inte tillräckligt intresserad av forskning b) Inte tillräckligt intresserad av tillgänglighet i bostäder c) Inte tillräckligt intresserad av teknik, t.ex. utveckling av appar d) Jag har inte tid eller ork att engagera mig ytterligare
- Vilket påstående tycker du bäst beskriver din roll i detta projekt i förhållande till de professionella forskarnas roll när det gäller att generera kunskap? (a) Det är huvudsakligen min och andra medforskares insats som genererar kunskap i detta projekt; b) Det som genererar kunskap i detta projekt grundar sig dels i min och mina medforskares insatser och dels i de professionella forskarnas insatser; c) Det är främst de professionella forskarna som genererar kunskap i detta projekt och min och mina medforskares insats har en marginell betydelse i kunskapsgenererandet.

#### Underlättande och kommunikation

(Enkät på Likert-skala, allt från 1 (helt oense) till 5 (helt överens)

- Stödet till detta projekt har anpassats tillräckligt till dig och din kapacitet?
- Utbildningsåtgärderna för detta projekt har anpassats tillräckligt till dig och din kapacitet?
- Målen för detta projekt har kommunicerats på ett tillräckligt tydligt och öppet sätt till dig?
- Resultaten av detta projekt har kommunicerats på ett tillräckligt tydligt och transparent sätt till dig?


- Hur har du uppfattat forskarnas sätt att interagera med dig under detta projekt? (utmärkt - mycket bristfälligt) 
- Skulle du ha velat interagera mer med forskarna ? (ja/nej/vet inte)

  
#### Samarbete och synergier

- Hur fick du information om möjligheten att delta i 'Bostadsförsöket'? (a) genom mejl från intresseförening, b) på annat sätt, nämligen...
- Om du hört talas om det från en organisation / förening som du är medlem i, anser du att informationen där kommunicerades på ett tillräckligt tydligt och öppet sätt till dig? (ja/nej/vet inte)

### Resultat och påverkan: Individuell utveckling

#### Kunskap, färdigheter, kompetenser

- Vilka är dina mål / vad hoppas du uppnå genom att delta i Bostadsförsöket? (a) Lära mig mer om forskning; b) Lära mig mer om tillgänglighet i bostäder; c) Lära mig mer om digital teknik; d) Annat, nämligen...
- (FÖRE: Tror du att du kommer erhålla / EFTER: Erhöll du ..) ny kunskap, nya färdigheter eller nya kompetenser relaterade till forskning genom att delta i 'Bostadsförsöket'?
- (FÖRE: Tror du att du kommer erhålla / EFTER: Erhöll du ..) ny kunskap, nya färdigheter eller nya kompetenser relaterade till bostadstillgänglighet genom att delta i 'Bostadsförsöket'?
- (FÖRE: Tror du att du kommer erhålla/ EFTER: Erhöll du ..)  ny kunskap, nya färdigheter eller nya kompetenser relaterade till informations- och kommunikationsteknik (IKT) från att delta i Bostadsförsöket?
- (FÖRE: Tror du att du kommer erhålla/ EFTER: Erhöll du ..) ny kunskap, färdigheter eller kompetenser relaterade till något annat från att delta i 'Bostadsförsöket'?
  + Om ja, ange vad ...
 
#### Attityder och värden

- (FÖRE: Tror du att ditt / EFTER: Uppfattar du att ditt...) deltagande i 'Bostadsförsöket' (kommer att ha / har haft) påverkan på dina värderingar och attityder angående vetenskap/ forskning?
-  Om ja, på vilket sätt? (a) Mer postivt inställd; b) Mer negativt inställd; c) På annat sätt, nämligen...

#### Beteende och ägande

- Hur mycket engagemang och ansvar skulle du säga att du har avkrävts av arrangörerna av detta evenemang? (Väldigt mycket - Vädigt liten)
- Skulle du säga att 'Bostadsförsöket' främjar 'ownership', d.v.s. främjar en slags vilja och förmåga att vidta åtgärder för att hantera de problem som står på spel, såsom tillgänglighetsproblem i ditt hem? (Ja/ Nej/Vet inte)
- (FÖRE: Tror du att 'Bostadsförsket' kommer att bidra ... / EFTER: Har 'Bostadsförsöket' bidragit ..) till personlig förändring i ditt beteende?
  + På vilket sätt? ...
  
#### Motivationer och engagemang

- (FÖRE: Tror du att ditt / EFTER: Uppfattar du att ditt...) deltagande i 'Bostadsförsöket' (kommer att höja/ har höjt) din motivation?
  + Om ja, på vilket sätt / sätt?
- (FÖRE: Tror du att ditt / EFTER: Uppfattar du att ditt...) deltagande i  'Bostadsförsöket' Kan höja/har hänt att  din självkänsla?
  + (Tror du att deltagande i 'Bostadsförsöket' kommer att motivera dig ../ Är du motiverad ..) att fortsätta projektet eller delta i liknande aktiviteter? 


## Demografi

* (Ålder) Vad är din ålder? (... år)
* (Kön) Vad identifierar du dig som? (Man/Kvinna/Övrigt)
* (Utbildning) Vilken är din högsta utbildning? (Grundskola (folkskola/flickskola/realskola)/Gymnasium (folkhögskola)/ Eftergymnasial utbildning, mindre än tre år (yrkeshögskola/kvalificerad yrkesutbildning)/ Eftergymnasial utbildning, tre år eller mer/ Forskarutbildning/ Annat/Vill ej uppge)
* Hur ser din boendesituation ut? (Bor själv eller är särbo/Är sambo/Övrigt)
* (Typ av bostad) (Villa/Radhus/Lägenhet/Servicelägenhet/Särskilt boende/Fritidsboende/Gård/Övrigt)
* Hur länge har du bott i din nuvarande bostad?
* Hur länge har du bott i Sverige? (Sedan jag föddes/ Sedan jag var barn el. ungdom/Sedan jag var 18 år eller äldre)
* Om du är född i ett annat land, ange vilket: 
(Bosnien/Finland/Irak/Iran/f.d. Jugoslavien/Polen/Somalia/Syrien/Turkiet/Tyskland/Annat..ange vilket)
* (Ekonomi) Vilket av följande alternativ tycker du själv bäst beskriver din ekonomiska situation? (Dålig/Någorlunda/God/Mycket god/Utmärkt)

Eftersom enkäten berör forskning om åldrande och hälsa handlar frågorna 26–30 om ditt hälsotillstånd. Dina svar på hälsofrågorna kommer att ge forskarna ökade möjligheter att göra gruppjämförelser. 

## Hälsa

* Instrument: Självskattad hälsa) I allmänhet skulle du säga att din hälsa är(markera ett av alternativen): (Dålig/Någorlunda/God/Mycket god/Utmärkt)

## Skörhet 

* Orkar du gå en promenad på cirka 15–20 minuter? (Ja/Nej)
* Har du känt dig allmänt trött eller upplevt nedsatt ork desenaste tre månaderna? (Ja/ Nej)
* Upplever du att du ramlar ofta eller är rädd för att ramla? (Ja/Nej)
* Behöver du hjälp med att handla, det vill säga att ta dig till affären, plocka varor, betala och bära hem varorna? (Ja/Nej)

## ICT-kunskap/erfarenhet

### Study-specific questions

* On average how often would you say you have been using a smartphone or tablet during the last 3 months?
* How often do you use the internet on your smartphone or tablet?
* How knowledgeable do you consider yourself when it comes to using a smartphone or a tablet?

### Instrument for Measuring Older People’s Attitudes Towards Technology
https://bth.diva-portal.org/smash/get/diva2:1324996/FULLTEXT01.pdf
(Likert scale questionnaire, ranging from 1 (fully disagree) to 5 (fully agree))

1. I think it’s fun with new technological gadgets
2. Using technology makes life easier for me
3. I like to acquire the latest models or updates
4. I am sometimes afraid of not being able to use the new technical things
5. Today, the technological progress is so fast that it’s hard to keep up
6. I would have dared to try new technical gadgets to a greater extent if I had had more support and help than Ihave today
7. People who do not have access to the internet have a real disadvantage because of all that they are missingout on
8. Too much technology makes society vulnerable

## Tidigare kunskap/erfarenhet av tillgänglighet i bostäder

* Jag har i min profession arbetat med frågor som rör tillgänglighet i bostäder (Ja/Nej/Vet inte)
* Om ja, vilken var din roll? (stadsplanerare/ arkitekt/ byggnadsingenjör/ byggnadsarbetare/ fastighetsförvaltare/ forskare/ övrigt)
* Jag har under min fritid engagerat mig i frågor som rör tillgänglighet i bostäder (Ja/ Nej / Vet inte)
* Om ja, på vilket sätt? (Genom engagemang i en intresseförening/ Genom engagemang i en bostadsrättsförening/ Genom partipolitiskt engagemang/ Övrigt)

## Kommentarer från möte 12 mars 

* MG föreslog om att vi fattar tillräckligt med beslut så skulle jag kunna jobba i 00:an och 01:an och att någon annan färdigställer enkäten

### Metoddiskussion...

## Funderingar och lösningar på potentiella metodologiska problem eller issues

### Vilka ska få efterenkäten?
* De som inte svarat efter två påminnelse bör inte få någon efterenkät, alltså  måste vi få tillgång till vilka som svarat. 

### Rekryteringsutmaningar

#### Låg svarsfrekvens
* Vi diskuterade att det kanske svårt rekrytera deltagare till främst förstudien. MG la fram iden om att de skulle får en mugg eller en trisslott.
#### Strategi för att komma till bukt med låg svarsfrekvens: 
* Jobba mot föreningar där vi redan har etablerat kontakter och i etikansökan skriva att vi kommer att kontakta mellan 3 och 8 lokalföreningar.
  + Stig Ålund
  + Per Andersson
  + Annelie af Klintberg - Staffanstorp
  + Tore Kvist - Hässleholm
  + Lena Larsson - PRO -Eslöv
* En styrelse i lokalförening skulle nog tycka att det var intressant., men problem kan vara att medlemmarna inte lika intresserade.

#### Adekvat urval som (något sånär speglar populationen)
* Ett sätt att få med människor som bor i olika sorters bostäder.
* När det gäller bostad får vi ta det vi får...vi kan försöka rikta oss...till t.ex. Klippan och Malmö...

### Implementeringsutmaningar

#### Hur registrera sitt intresse att delta i enkäten
* Fundering kring hur folk ska registrera sig om det ska gå ut ett mejl eller om det också ska gå ut en mejl. I etikansökan öppna upp för att rekrytera på andra sätt...

#### Säker datahantering
* Skapa en säker enkät? Vem har kompetens för SUNET service... de: "V LU:s server... webbenkäter på hemsidan. Lösning: Skriv i etikansökan: "För insamling och lagring av data  kommer vi att använda ett digitalt system som är godkänt av Lunds universitet.

#### Till vilka skicka enkät nummer två?
* Skickar bara enkät två till de som har besvarat helt eller delvis enkät ett.

#### Vad kommer dessa grupper ha för kunskap/kännedom om 'Bostadsförsöket' innan enkätförfrågan går ut; vad vill vi att de ska ha för förkunskap och hur ska vi i så fall uppnå det?
* Om man trycker upp en broschyr som en pdf...föreslog OJ... 
* Har du hört talas om 'Bostadsförsöket'? - en enkätfråga?
* Vad vill vi mer veta om enkät 1, hur mycket de känner till om vad som ska utföras, om massexperiment som fenomen...medborgaforskning,

#### Vad vill vi egentligen undersöka?
Det vi vill undersöka är om det är skillnad i kunskap, intresse och kapacitet före och efter enligt deras egna utsagor
* Finns en ambition hos oss att föra ut kunskap...
* Finns det något i bostadsförsöket som talar om förbättrade hälsa som mål undrade OJ. Enligt MG finns det.

OJ betonade att det är viktigt poängtera för deltagarna att man testar interventionen inte personen (men är det det vi gör verkligen funderar jag).

Ett resultat är också att man gör något gemensamt att göra det.. en outcome kan också vara att man har kul och känner en gemenskap... 
OJ betonade att de... vill vi veta vad de har lärt sig 

##### Vad är det för intervention de får:
* Användande av appen
* Videofilmer där man lär sig
* Analysverktyget, att få en översikt över den egna bostaden

###### Hur undersöker vi vilka delar av interventionen de har exponerats för?
* Vad stämmer in på dig, vad har du gjort....

#### Vilken utgör den bakgrundsinformation om deltagare som är relevant?
Vi vill ta in tillräckligt mycket bakgrundskunskap 


#### Metodologisk utmaning att enkäten i sig utgör en faktor som kan ses som en del av det vi undersöker
Utvärderingen är lätt också en faktor som ger en effekt men samtidigt är nog det det bästa vi kan göra konstaterade vi.


### Nästa möte
* Torsdag kl. 13.30 till 16.30. MG joinar 14.30.

#### Till nästa gång:
* Börja fylla i formulären (00:an + 01:an) och att formulera enkäten till nästa gång
* Rekrytering kommer att ske via lokalförenigar som vi har 
* När jag jobbar på enkäten, haka inte upp på formuleringar, utan fokusera på att få ett bra skelett först och främst....när jag känner att flödet stannar upp så gå vidare...

* MG och OJ kollar upp om det finns pengar till någon gåva + vilken sorts enkätsystem som ska göras... MG kollar om hur de skrev för agate-s ansökan om critical incidents, hur de skrev där.

* "icke-representativt bekvämlighetsurval"
* Skicka något ett dygn innan.... 
