---
title: "Initial Meeting With Science and Public Representative for Study III"
date: 2021-02-11T08:27:37+01:00
draft: false
categories: [""]
---

- Olika metoder eller former för att bedriva samverkansforskning eller involvera människor som int är forskare i forskningsprocessen inom forskning om åldrande och hälsa

I) Forskningscirkel - fokus på att diskutera och förstå olika aspekter på det komplexa problemet tillgänglighet i flerfamiljshus för den åldrande befolkningen i Sverige
II) Enkät - kännedom om och attityder till att delta aktivt i forskning
III) Medborgarforskning
IV) Brukarrråd -

Med de stora dataseten har det handlat om historiskt... men även att därigenom låta människor få bättre kännedom om vad forskning är...


## Hur vi vill komma fram till utvärderingen 

+ Vilket intresse (hur mäta? - enklast hur många deltar) och vilken kapacitet (ett kan ju vara hur fullständigt det fylls i - hur mycket frågor man ställer och vad man ställer för frågor)

+ Martin berättade att det som gjorts efterårt är enkätundersökningar efteråt med lärare - där har vi fått in vad det gav för mervärde - det vi har möjlighet att följa några individer.. före och efter..

+ Jag sa att en longitudinell följa nog inte var möjligt inom ramen ör mitt avhandlingsarbetet utan att edelta i support + någån utvärderande enkät...

+ Susanne tyckte dock att detta med longitudinellt kanske inte är så dumt om man med det menar en form av före- och efter-grupp.

+ Marianne - pratade om medborgarforskning att en del r att höja medvetandet om forskningheten hos allmänheten - projektet kan också handla om huruvida vi har höjt medvetenheten om forskning -- och om det har lett till en förhöjd medvetenhet hos allmänheten... också att prata med folk ... kanske prata med några på neuruförbundet eller med några som kontaktar supporten.

+ Martin pratade om att det handlar om att höja medvetenheten om forskning - det lite större perspektivet impact på samhället... det är också något som ett EU-projekt försöker ta fram verktyg för att mäta - har dock inte hört från dem på länge - det handlar om impact på ett större plan... det är lite det som han är med på att kunna möta genom longitudinell...

+ Hemsidestatistik skulle kunna vara ett sätt att se intresset också....en aspekt skulle också kunna vara om man ser på längre sikt att detta kan leda till att PRO och andra att det får dem att bli mer aktiva och ta mer ansvar för sin situation.

+ Jannike Andersson - en doktorand har tittat på mediebilden -- hur kommer det att fångas upp av media. Martin berättade att de har verktyg för att samla inden typen av data.

+ Martin sa att de har ett anmälningsformulär där det är många lärare som anmäler sig och sina klasser, där får vi redan under april-maj in kontaktuppgifter till lärare och klasser, det är den mejllistan som vi sen skickar ut den. dock problem med låg svarsfrekvens.... Det är ju intressant betonade Martin också att det är två olika målgrupper, dels seniorer dels elever lärare...

+ OJ tänkte på kontakten med ABF och Vuxenskolan.. att man kunde använda det och jämföra... + om man ska göra en longitudinell om medvetenhet... dels handlar det om medvetenhet om forskning men också om tillgänglighet -- han pratade om formativa och inte summativa utvärderingen -- att kunna ta och vara med på länk...

+ JF betonade att det är viktigt att det inte bara blir en utvärdering av själva appen --

+ Marianne föreslog att Stigs grupp, eller Neuroförbundet skulle kunna vara en enhet att jobba med..... en stark grej för att få med folk är att få använda pensionärsförbundens mejllistor....

+ Marianne menar att vi tar fram emot material som är stödjande...

+ SI betonade att den kritiken får vi alltid - och andra sidan så har 70+ are ökat sin teknik användningen - men det är enda bara den gruppen vi jobbar med...

+ De går också att få fra vad de som inte deltog varför de inte deltog... Martin berättade att det finns ett tapp från anmälan till genomförande... att ringa in ett distrikt kan vara ett sätt att få kontakt med kring varför folk inte ville vara med.

+ Susanne sa att 50% har epostadresser, och även om man inte har epost så skulle man kunna skicka postenkät till dem... där skulle saker som motivation eller hinder tas med... en SPF-förening och en PRO-förening... ett alternativ är Eslöv och Lena Larsson.... 

+ Marianne menade också att det är viktigt att få med några från funktionshinderrörelsen 

+ Oskar undrade om det går att jämföra med en skolklass...

+ Vi diskuterade att lärare eller ledare för PRO ställer ett antal frågor och genom en form av handuppräckning....

+ Susanne sa att först måste vi komma överens om vad vi ska göra (6-8 veckor)och sen vad som är etikprövningbefogat --- känsliga data så fort man pratar om hälsa och funktionsnedsättning så är det känsliga uppgifter + sexuell orientering, etc. Så fort du har en grupp som har sjukdomar eller funktionshider så är det i sig etikprövningskrävande....


+ SI tyckte att idén med att få fram de som inte deltog är bra aatt få... sen helpdesk + hur många som varit med... inte etikprövningskrävande... sen om vi ska samla en grupp så är även det etikprövningspliktigt.

+ MG hade inte tänkt fråga så mycket om hälsa och så utan mer förmåga, men sen tycker hon att det är viktigt att få med funktionshinderrörelsen... SI menade att det är självklart att ta med... 

+ Martin sa att den delen med lärarna det är inte etikprövningskrävande.... men det är viktigt att få svar av lärareom de har en rullstolsburen elev.. en hypotes från SI att det kan leda till högre medvetenhet ochintresse...MG är intresserad av att detta fångar något att...

+ Det som skulle behövvas en etikprövning för är en enkät som går till ett litet urval av SPF och PRF föreningar -- ev före efter + kvalitativ datainsamling där vi kan samla en mndre grupp där vi kan ha en form av dialogmöte för att får det lite djupare  -- Martin tyckte absolut att en före-efter-enkät vore intressant också... Gör man före-efter med samma grupper så 

+ Om jag kan få ta kontakt med några som kontaktar supporten och fördjupar diskussionen där...

+ locka med enkätdeltagande? MG föreslog att SI kan komma ut och informera...

+ Forskningsplan + vilka frågor som ska ställas och hur de ska skickas ut...
+ MG, OJ och jag ses och tar fram en sådan... och sen är Martin med i nästa möte.

+ Han kan ha funderingar hur han kan ta det till lärare... MG håller i det tidsmässigt...

























































































