---
title: "Agenda för planeringsmöte om bostadsförsöksstudie"
date: "2021-05-10"
draft: false
categories: [""]
runningheader: "Planeringsmöte om bostadsförsöksstudie" 
subtitle: ""
author: "Joakim Frögren"
output:
  tufte::tufte_handout:
    latex_engine: xelatex
tufte::tufte_book:
  citation_package: natbib
  latex_engine: xelatex
bibliography: library.bib
link-citations: no

---

```{r, include=FALSE}
options(tinytex.verbose = TRUE)
```


```{r setup, include=FALSE}
library(tufte)
# invalidate cache when the tufte version changes
knitr::opts_chunk$set(cache.extra = packageVersion('tufte'))
options(htmltools.dir.version = FALSE)
```

# 1. Tidsplan för uppgifter att avklara innan datainsamling startar

## Tidslinje för denna fas
Från och med nu till ca 15 augusti 2021

## Vad denna fas innehåller

1. Att fastställa enkäternas innehåll

   Frågor i anslutning till denna punkt:
   
   + Behöver frågornas formulering kontrolleras gentemot den tilltänkta målgruppen? Vilka är fördelarna resp. nackdelar med detta? 
   + Om detta behöver göras, behöver det beslutas när och hur detta ska ske.

2. Att fastställa enkäternas form

   Frågor i anslutning till denna punkt:

   + När det gäller att verföra enkäter till Sunet survey-format, har MG eller OJ tips på vad man bör tänka på och hur lång tid det tar? 
   + Finns det någon jag kan kontakta om jag behöver stöd med detta om det är saker jag undrar över? 
   + Vem eller vilka ska tilldelas rättigheter att hantera den data som inkommer genom Sunet surveyn?
      
3. Att fastställa när och hur intresseföreningar ska kontaktas

   Frågor i anslutning till denna punkt:
   
   + Hur lämpligast kontakta dem, telefon, skriftligen? 
   + Vem har tillgång till dessa uppgifter och hur kan jag få tillgång till dem?
   + Hur ska dessa uppgifter lämpligast förvaras? 
   + Är det lämpligt att göra ihårning ett Excelsheet där det står info om vem som kontaktats och när, etc? 
   + Vilka ska ges tillgång att se och redigera detta sheet i så fall? När bör kontakt med föreningar tas?

4. Att fastställa hur och när deltagare som anmält sitt intresse ska kontaktas

   Frågor i anslutning till denna punkt:
   
   + När ska påminnelserna gå ut och ska de gå ut till samtliga eller endast de som anmält intresse men ej besvarat enkät? 
   + Hur ska detta gå till rent praktiskt? 
   + När ska eventuella trisslotter skickas ut och hur ska det gå till rent praktiskt?

5. Att förbereda hur datalagring kommer att ske

   Frågor i anslutning till denna punkt:
   
   + Hur ska data som kommer in hanteras och av vem/vilka i vilka led? 
   + Vilken erfarenhet har MG oh OJ av hur detta går till och hur detta arbete fördelas?
   
 
  
6. Övrigt?

   Frågor i anslutning till denna punkt:
   
   + Är det andra saker som behöver ordnas med som inte är nämnda här ovan?
  

# 2. Tidsplan för datainsamlingen

* När?
  + Cirka 15 augusti - 31 oktober
* Vad? 
  + Datainsamling
  + Datalagring
  + Preliminära analyser 

# 3. Tidplan för dataanalys och artikelskrivande

* När? 
  + Cirka 1 november - 15 februari
* Vad?
  + Data cleaning
  + Dataanalys
  + Artikelskrivande

