---
title: "Anteckningar från möte med MG och OJ"
date: "2021-03-12"
draft: false
runningheader: "Anteckningar från möte med MG och OJ"
subtitle: "" # only for html output
author: "Joakim Frögren"
output:
  tufte::tufte_html: default
  tufte::tufte_handout: 
    citation_package: natbib
    latex_engine: xelatex
  tufte::tufte_book:
    citation_package: natbib
    latex_engine: xelatex
bibliography: library.bib
link-citations: yes
---

```{r setup, include=FALSE}
library(tufte)
# invalidate cache when the tufte version changes
knitr::opts_chunk$set(cache.extra = packageVersion('tufte'))
options(htmltools.dir.version = FALSE)
```

```{r, include=FALSE}
options(tinytex.verbose = TRUE)
```

---


# Metoddiskussion: Funderingar och lösningar på potentiella metodologiska problem eller issues
Det var framförallt metod som diskuterades under mötet.

## Vilka ska få efterenkäten?
* De som inte svarat efter två påminnelse bör inte få någon efterenkät, alltså  måste vi få tillgång till vilka som svarat. 

## Rekryteringsutmaningar: Låg svarsfrekvens

* Vi diskuterade att det kanske svårt rekrytera deltagare till främst förstudien. MG la fram iden om att de skulle får en mugg eller en trisslott.

## Strategi för att komma till bukt med låg svarsfrekvens: 

* Jobba mot föreningar där vi redan har etablerat kontakter och i etikansökan skriva att vi kommer att kontakta mellan 3 och 8 lokalföreningar.
  + SÅ  
  <!-- Stig Ålund -->
  + PA
  <!-- Per Andersson -->
  + AK
  <!-- Annelie af Klintberg - Staffanstorp -->
  + TK
  <!-- Tore Kvist - Hässleholm -->
  + LL
  <!-- Lena Larsson - PRO -Eslöv -->

* En styrelse i lokalförening skulle nog tycka att det var intressant., men problem kan vara att medlemmarna inte lika intresserade.

## Rekryteringsutmaningar: Adekvat urval som (något sånär speglar populationen)

* Ett sätt att få med människor som bor i olika sorters bostäder.
* När det gäller bostad får vi ta det vi får...vi kan försöka rikta oss...till t.ex. Klippan och Malmö...

## Implementeringsutmaningar: Hur registrera sitt intresse att delta i enkäten

Fundering kring hur folk ska registrera sig om det ska gå ut ett mejl eller om det också ska gå ut en mejl. I etikansökan öppna upp för att rekrytera på andra sätt...

## Implementeringsutmaningar: Säker datahantering

* Skapa en säker enkät? Vem har kompetens för SUNET service... de: "V LU:s server... webbenkäter på hemsidan. Lösning: Skriv i etikansökan: "För insamling och lagring av data  kommer vi att använda ett digitalt system som är godkänt av Lunds universitet.

## Implementeringsutmaningar: Till vilka skicka enkät nummer två?
Skickar bara enkät två till de som har besvarat helt eller delvis enkät ett.

## Vad kommer dessa grupper ha för kunskap/kännedom om 'Bostadsförsöket' innan enkätförfrågan går ut; vad vill vi att de ska ha för förkunskap och hur ska vi i så fall uppnå det?

* Om man trycker upp en broschyr som en pdf...föreslog OJ... 
* Har du hört talas om 'Bostadsförsöket'? - en enkätfråga?
* Vad vill vi mer veta om enkät 1, hur mycket de känner till om vad som ska utföras, om massexperiment som fenomen...medborgaforskning,

## Vad vill vi egentligen undersöka?
Det vi vill undersöka är om det är skillnad i kunskap, intresse och kapacitet före och efter enligt deras egna utsagor
* Finns en ambition hos oss att föra ut kunskap...
* Finns det något i bostadsförsöket som talar om förbättrade hälsa som mål undrade OJ. Enligt MG finns det.

OJ betonade att det är viktigt poängtera för deltagarna att man testar interventionen inte personen (men är det det vi gör verkligen funderar jag).

Ett resultat är också att man gör något gemensamt att göra det.. en outcome kan också vara att man har kul och känner en gemenskap... 
OJ betonade att de... vill vi veta vad de har lärt sig 

## Vad är det för intervention de får:

* Användande av appen
* Videofilmer där man lär sig
* Analysverktyget, att få en översikt över den egna bostaden

## Hur undersöker vi vilka delar av interventionen de har exponerats för?

* Vad stämmer in på dig, vad har du gjort....

## Vilken utgör den bakgrundsinformation om deltagare som är relevant?

Vi vill ta in tillräckligt mycket bakgrundskunskap 

## Metodologisk utmaning att enkäten i sig utgör en faktor som kan ses som en del av det vi undersöker

Utvärderingen är lätt också en faktor som ger en effekt men samtidigt är nog det det bästa vi kan göra konstaterade vi.

## Nästa möte
Torsdag kl. 13.30 till 16.30. MG joinar 14.30.

## Till nästa gång:

* Börja fylla i formulären (00:an + 01:an) och att formulera enkäten till nästa gång
* Rekrytering kommer att ske via lokalförenigar som vi har 
* När jag jobbar på enkäten, haka inte upp på formuleringar, utan fokusera på att få ett bra skelett först och främst....när jag känner att flödet stannar upp så gå vidare...

* MG och OJ kollar upp om det finns pengar till någon gåva + vilken sorts enkätsystem som ska göras... MG kollar om hur de skrev för agate-s ansökan om critical incidents, hur de skrev där.

* "icke-representativt bekvämlighetsurval"
* Skicka något ett dygn innan.... 
